---
title: "Chi-square test"

output:html_document: 
css: newsprint.css
number_sections: yes
---

```{r setup, include=FALSE}
knitr::opts_chunk$set(
	echo = TRUE,
	message = FALSE,
	warning = FALSE
)
```
卡方检验的应用，包括推断两个总体率或构成比之间有无差别、多个总体率或构成比之间有无差别、多个样本率间的多重比较、两个分类变量之间有无关联性、多为列联表的分析和频数分布的拟合优度的$X^2$检验。

## 四个表资料的$X^2$检验
$X^2$值反应了实际频数与理论频数的吻合程度。若检验假设H0成立，实际频数与理论频数的差值会小，则$X^2$值也会小；反之，若检验假设H0不成立，实际频数与理论频数的差值会大，则$X^2$值也会大。
```{r}
# 函数chisq.test()可完成原假设的检验。chisq.test()的调用格式如下：
# chisq.test(x, y = NULL, correct = TRUE, p = rep(1/length(x), length(x)), rescale.p = FALSE, simulate.p.value = FALSE, B = 2000)
# x为向量或矩阵，若x是一维的且y不给出（y = NULL），则chisq.test()函数用于分布的拟合优度检验，这时是检验总体概率是否与给定的p相同，p缺省表示进行等可能性检验；x与y同事给出则进行列联表检验。
uri <- matrix(c(99, 5, 75, 21), nr = 2, byrow = TRUE,
dimnames = list(c('control', 'experiment'), c('effect', 'no-effect')))

chisq.test(uri,correct = FALSE)
```
## 配对四个表资料的$X^2$检验
- 在此处的配对即同一样本接受两种处理
- 用结果不一致的两种情况计算统计量卡方（分b+c>=40和b+c<40的情况）
- 称为McNemar卡方检验
```{r}
# 方法一：
ANA <- matrix(c(11, 12, 2, 33), nr = 2, dimnames = list(c("positive", 'negative'), c('positive', 'negetive')))
if (ANA[1,2]+ANA[2,1]>=40) {
  x_sq <- (ANA[1,2]-ANA[2,1])^2/(ANA[1,2]+ANA[2,1])
}else { x_sq <- (abs(ANA[1,2]-ANA[2,1])-1)^2/(ANA[1,2]+ANA[2,1]) }
cat("chi-squareed = ", x_sq, 
    "    p-value = ", 
    pchisq(x_sq, df=1, lower.tail=FALSE), 
    sep="")

# 方法二：
mcnemar.test(ANA)
```

## 四个表资料的Fisher确切概率法
```{r}
# R语言中的fisher.test（）函数可完成假设检验，fisher.test（）的调用格式如下：
# fisher.test(x, y = NULL, workspace = 200000, hybrid = FALSE, hybridPars = c(expect = 5, percent = 80, Emin = 1), control = list(), or = 1, alternative = "two.side", conf.int = TRUE, conf.level = 0.95, simulate.p.value = FALSE, B = 2000)
HBV <- matrix(c(4, 5, 18, 6), nr = 2, dimnames = list(c('prevent', 'no-prevent'), c('positive', 'negative')))
fisher.test(HBV, alternative = "two.side")
```

## 行X列表资料的$X^2$检验

### 多个样本率的比较
```{r}
therapy <- matrix(c(199, 164, 118, 7, 18, 26), nr = 3, dimnames = list(c('physics','drug', 'external'), c('effective', 'no-effective')))
chisq.test(therapy)
```

### 样本构成比的比较
```{r}
ACE <- matrix(c(42, 30, 48, 72, 21, 36), nr = 2, dimnames = list(c("DN", "no-DN"), c("DD", "ID", "II")))
chisq.test(ACE)
```

### 双向无序分类资料的关联性检验
```{r}
mat <- matrix(c(431, 388, 495, 137, 490, 410, 587, 179, 902, 800, 950, 32), nrow=4)
chisq.test(mat)
x_sq <- chisq.test(mat)$statistic[[1]]
ContCoef <- sqrt(x_sq/(x_sq+sum(mat)))
print(ContCoef)
```

### 双向有序分类资料的线性趋势检验


## 多个样本率间的多重比较

多个样本率间的多重比较的方法有$X^2$分割法（partitions of $X^2$ method）、Scheffe`可信区间法和SNK法。
```{r}
# R语言中rcompanion包中的函数pairwiseNominalIndependence函数可进行多重比较
therapy <- matrix(c(199, 164, 118, 7, 18, 26), nr = 3, dimnames = list(c('physics','drug', 'external'), c('effective', 'no-effective')))
library(rcompanion)
t <- pairwiseNominalIndependence(therapy,
                            fisher = FALSE,
                            gtest  = FALSE,
                            chisq  = TRUE,
                            method = "bonferroni")
t
```

## 双向有序R×C列联表分析-CMH检验
```{r}
# 
as <- matrix(c(70, 27, 16, 9, 22, 24, 23, 20, 4, 9, 13, 15, 2, 3, 7, 14), nr = 4, dimnames = list(age = c('a','b','c','d'), level = c('N', 'P', 'PP', 'PPP')))
library(vcdExtra)
CMHtest(as)

ami.pop <- array(c(17, 121, 47, 944, 12, 14, 158, 663), dim = c(2,2,2), dimnames = list(group = c('Patients', 'NC'), pop = c('Y','N'), age = c('40less', '40more') ))
ami.pop
CMHtest(ami.pop, overall = TRUE)
```

## 频数分布拟合优度的$X^2$检验
由于Pearson$X^2$值能反应实际频数与理论频数的吻合程度，所以$X^2$检验可以用于推断频数分布的拟合优度（goodness of fit）。
